臺灣苗栗地方法院刑事判決
111年度易字第28號
公  訴  人  臺灣苗栗地方檢察署檢察官
被      告  陳均芯


上列被告因詐欺案件，經檢察官提起公訴（110年度偵緝字第273
、274號、110年度少連偵緝字第5號），被告於準備程序中就被
訴事實為有罪之陳述，經告知簡式審判程序意旨，於聽取當事人
之意見後，本院裁定以簡式審判程序審理，判決如下：
    主  文
乙○○幫助犯詐欺取財罪，處拘役參拾日，如易科罰金，以新臺幣
壹仟元折算壹日。
　　犯罪事實及理由
一、本件犯罪事實、證據及應適用之法條，除下列更正及補充外
    ，其餘均引用檢察官起訴書之記載（如附件）。
　㈠犯罪事實一第10至11列「提供予真實姓名年籍不詳之詐欺集
    團成員使用。嗣詐騙集團成員取得上開3門號後」應補充及
    更正為「提供予真實姓名年籍不詳之詐騙份子（無證據證明
    參與者有3人以上，或有未滿18歲之人）使用。嗣詐騙份子
    取得上開3門號後」。
　㈡證據清單及待證事實編號㈡證據名稱欄「渣打銀行國(跨行)匯
    款交易明細」應補充為「渣打銀行國內(跨行)匯款交易明細
    」。　
　㈢證據部分增列：被告乙○○（下稱被告）於本院準備程序及審
    理時之自白、中華郵政股份有限公司109年10月27日儲字第1
    090277990號函暨函附客戶基本資料及交易明細、中國信託
    商業銀行股份有限公司109年8月19日中信銀字第1092248392
    04830號函暨函附客戶基本資料及交易明細、合作金庫商業
    銀行旗山分行109年9月8日合金旗山字第1090002742號函暨
    函附客戶基本資料及交易明細。
　㈣核被告所為，係犯刑法第30條第1項前段、第339條第1項之幫
    助詐欺取財罪。被告以一提供3張手機門號SIM卡之行為，幫
    助他人先後對告訴人甲○○、丁○○○、丙○○（下合稱告訴人甲○○等3人）為詐欺取財犯行，被告係以一幫助行為，侵害3人
    之財產法益，為同種想像競合犯，應依刑法第55條前段規定
    ，論以一幫助詐欺取財罪。
　㈤被告幫助他人犯前開罪名，為幫助犯，其並未實際參與詐欺
    取財犯行，所犯情節較正犯輕微，爰依刑法第30條第2項之
    規定，按正犯之刑減輕之。　
二、爰審酌被告輕率提供行動電話門號SIM卡予他人，容任他人
    從事不法使用，助長詐騙財產犯罪之風氣，同時使詐騙份子
    得以隱匿真實身分，造成執法人員難以追查詐騙份子之真實
    身分，徒增被害人尋求救濟之困難性，並造成社會互信受損
    ，且造成告訴人甲○○等3人蒙受本案財產損失，所為實有不
    該，惟被告之犯罪手段僅係提供手機門號SIM卡，並非實際
    參與詐欺行為之人，且犯罪所生危害性較諸提供金融帳戶供
    詐欺取財者為輕，亦無證據證明有獲利，兼衡被告於本院審
    理時自述為國中畢業之智識程度，從事油漆工作、月薪新臺
    幣3萬6000元之經濟狀況，及未婚、與父母同住之生活狀況
    （本院卷第62頁）暨犯罪後坦承犯行之態度等一切情狀，量
    處如主文所示之刑，並依刑法第41條第1項前段規定，諭知
    易科罰金之折算標準。
三、被告所幫助之詐騙份子雖向告訴人甲○○等3人詐得金錢，然
    被告於偵訊及本院審理時皆供稱：沒有獲得好處等語（110
    年度偵緝字第273號卷第49頁、本院卷第61頁），且卷內資
    料並無積極證據足認被告確已因幫助詐欺行為實際獲得任何
    犯罪所得，應認本案並無犯罪所得可供宣告沒收或追徵。
四、依刑事訴訟法第273條之1第1項、第299條第1項前段，判決
    如主文。
五、本判決書係依刑事訴訟法第310條之2準用同法第454條第 1
    、2項製作，犯罪事實、證據及應適用之法條，並得引用檢
    察官起訴書之記載。如不服本件判決，得自判決送達之日起
    20日內，以書狀敘述理由，提起上訴。
本案經檢察官廖倪凰提起公訴，檢察官楊岳都到庭執行職務。
中　　華　　民　　國　 111  　年　　3   　月　　15　　日
                  刑事第四庭  法  官  紀雅惠
以上正本證明與原本無異。
如不服本判決應於收受判決後20日內向本院提出上訴書狀，並應
敘述具體理由（均應附繕本）。告訴人或被害人如對本判決不服
者，應具備理由請求檢察官上訴，其上訴期間之計算係以檢察官
收受判決正本之日期為準。
中　　華　　民　　國　 111  　年　　3   　月　　15　　日
                              書記官  陳信全
附錄本案論罪科刑法條：
中華民國刑法第30條
幫助他人實行犯罪行為者，為幫助犯。雖他人不知幫助之情者，
亦同。
幫助犯之處罰，得按正犯之刑減輕之。
中華民國刑法第339條
意圖為自己或第三人不法之所有，以詐術使人將本人或第三人之
物交付者，處5年以下有期徒刑、拘役或科或併科50萬元以下罰
金。
以前項方法得財產上不法之利益或使第三人得之者，亦同。
前二項之未遂犯罰之。
附件：
臺灣苗栗地方檢察署檢察官起訴書
                                  110年度偵緝字第273號
                                  110年度偵緝字第274號
                                  110年度少連偵緝字第5號
　　被　　　告　乙○○　
上列被告因詐欺案件，業經偵查終結，認應提起公訴，茲將犯罪
事實及證據並所犯法條分敘如下：
　　　　犯罪事實
一、乙○○依其一般社會生活之通常經驗，當知電話門號申請人與
    實際使用者不同，使用者即可藉此躲避員警追查，作為詐欺
    取財之犯罪工具；且現今一般行動電話門號之申請均甚為簡
    易方便，如係基於正當用途而有使用行動電話門號之需，以
    自己名義申請辦理即可，無使用他人門號以掩飾實際通話人
    之必要，竟仍基於縱所提供之行動電話門號被作為詐欺取財
    之用，亦不違背其本意之不確定幫助詐欺犯意，於民國109
    年7月14日前某時，在苗栗縣銅鑼鄉中平路某統一超商，將
    其所申辦之行動電話0000000000號、0000000000號及000000
    0000號門號SIM卡提供予真實姓名年籍不詳之詐欺集團成員
    使用。嗣詐欺集團成員取得上開3門號後，即意圖為自己不
    法之所有，分別：㈠於109年7月14日9時15分許，以上開0000
    000000號門號撥打電話予甲○○所持用0000000000號門號，向
    甲○○佯稱係其姪子，因有急用需借款云云，致甲○○陷於錯誤
    ，於同年7月14日10時40分許，匯款新臺幣（下同）15萬元
    至鄭金珮（另案業經臺灣新北法院判決有罪）所申辦中國信
    託商業銀行帳號000-000000000000號帳戶內；㈡於109年7月1
    5日上午9時許，以上開0000000000號門號撥打電話丁○○○所
    持用0000000000號門號，向丁○○○佯稱係其姪子「梁書豪」
    ，因欠他人款項，請其幫忙匯款云云，致丁○○○陷於錯誤，
    於同年7月15日10時29分許，匯款15萬元至徐勝彬（另案業
    經臺灣士林地方檢察署檢察官為不起訴處分）所申辦之中華
    郵政股份有限公司帳號000-00000000000000號帳戶內；㈢於1
    09年7月18日16時20分許，以上開0000000000號門號撥打電
    話予丙○○所持用0000000000號門號，向丙○○佯稱係其外甥云
    云，復於同年月20日12時45分許，以LINE向丙○○佯稱急需用
    錢云云，致丙○○陷於錯誤，於同年7月20日13時24分許，匯
    款25萬元至王秋燕（另案業經臺灣橋頭地方檢察署檢察官為
    不起訴處分）所申辦之中華郵政股份有限公司帳號000-0000
    0000000000號帳戶內。嗣甲○○等人發覺受騙報警處理，而循
    線查知上情。
二、案經丁○○○訴由臺北市政府警察局萬華分局報告臺灣臺北地
    方檢察署陳請臺灣高等檢察署檢察長核轉本署；甲○○訴由新
    北市政府警察局三峽分局報告新北地方檢察署陳請臺灣高等
    檢察署檢察長核轉本署；丙○○訴由高雄市政府警察局旗山分
    局報告偵辦。
　　　　證據並所犯法條
一、證據清單及待證事實：
編號 　　證　據　名　稱 　　待　證　事　實 (一) 被告乙○○於偵訊中之自白 坦承上開行動電話0000000000號、0000000000號及0000000000號門號均為其所申辦，且於109年間，在苗栗縣銅鑼鄉中平路某統一超商，將上開3門號交予真實姓名年籍不詳之人使用等事實，並坦承幫助詐欺取財犯行。 (二) 證人即告訴人甲○○於警詢之證述、渣打銀行國(跨行)匯款交易明細、LINE對話紀錄 證明告訴人甲○○接獲上開0000000000號門號詐騙電話因而陷於錯誤並匯款之事實。 (三) 證人即告訴人丁○○○於警詢之證述、橋頭區農會匯款回條 證明告訴人丁○○○接獲上開0000000000號門號詐騙電話因而陷於錯誤並匯款之事實 (四) 證人即告訴人丙○○於警詢之證述、上海銀行匯出匯款申請書、LINE對話紀錄 證明告訴人丙○○接獲上開0000000000號門號詐騙電話因而陷於錯誤並匯款之事實 (五) 1.亞太電信及遠傳電信通聯調閱查詢單（含個人基本資料、雙向通聯紀錄） 2.被告名下行動電話基本資料 3.內政部警政署反詐騙諮詢專線紀錄表、派出所受理詐騙帳戶通報警示簡便格式表、受理各類案件紀錄表、受理刑事案件報案三聯單 4.臺灣新北地方法院刑事判決書、臺灣士林地方檢察署檢察官不起訴處分書及臺灣橋頭地方檢察署檢察官不起訴處分書 1.證明行動電話0000000000號、0000000000號及0000000000號門號均為被告所申辦之事實。 2.證明告訴人等分別接獲上開3門號之詐騙電話後匯款之事實。 
二、核被告所為，係犯刑法第30條第1項、第339條第1項之幫助
    詐欺取財罪嫌。又被告所犯為幫助犯，其並未實際參與詐欺
    取財犯行，所犯情節較正犯輕微，爰均依刑法第30條第2項規
    定減輕其刑。另本件並無證據足認被告交付上開3門號已獲
    取任何對價，爰不聲請宣告沒收。
三、依刑事訴訟法第251條第1項提起公訴。
　  此　致
臺灣苗栗地方法院
中　　華　　民　　國　 110　　年　　12　　月　　23　　日
　　　　　　　　　　　　　　　檢　察　官　廖　倪　凰　
本件正本證明與原本無異　　　　　　　　　　　　　　　　　
中　　華　　民　　國　 111　　年　　1 　　月　　4 　　日
                              書　記　官  林  咨  研
附錄本案所犯法條全文
中華民國刑法第30條
（幫助犯及其處罰）
幫助他人實行犯罪行為者，為幫助犯。雖他人不知幫助之情者，
亦同。
幫助犯之處罰，得按正犯之刑減輕之。
中華民國刑法第339條
（普通詐欺罪）
意圖為自己或第三人不法之所有，以詐術使人將本人或第三人之
物交付者，處 5 年以下有期徒刑、拘役或科或併科 50 萬元以
下罰金。
以前項方法得財產上不法之利益或使第三人得之者，亦同。
前二項之未遂犯罰之。